【裁判字號】    89,易,736
【裁判日期】    891128
【裁判案由】    傷害
【裁判全文】
臺灣雲林地方法院刑事判決                          八十九年度易字第七三六號
    公 訴 人  臺灣雲林地方法院檢察署檢察官
    被    告  甲○○
右列被告因傷害案件，經檢察官提起公訴（八十九年度偵字第二九九七號），本院判
決如左：
    主  文
甲○○傷害人之身體，處拘役拾日，如易科罰金，以佰元折算壹日。
    事  實
一、緣林登佑酒後於民國（下同）八十九年六月二十六日早上至友人乙○處借錢時，
    聽聞乙○已為其還清其日前向甲○○借貸之二百元債務，怒不可遏，認甲○○不
    應向不相干之人追討債務，遂請乙○打電話通知甲○○前來欲與其理論。嗣甲○
    ○經通知後，於同日中午十二時三十分許，到達雲林縣斗六市○○路七八０巷一
    七二弄三十二號乙○之住宅前時，甲○○即候於門前並予以質問，二人一言不合
    ，甲○○見林登佑纏夾不清，怒火上升，遂基於傷害之故意，徒手毆打林登佑倒
    地，使林登佑受有右前胸廓挫傷、左前臂皮膚缺損（五×四公分）、背部擦傷（
    十×三公分）、右膝瘀傷（四×一點五公分）、右手肘瘀傷（七×五公分）及後
    頸部瘀傷（十×二公分）等傷害。
二、案經林登佑告訴雲林縣警察局斗六分局報請臺灣雲林地方法院檢察署檢察官偵查
    起訴。
    理  由
一、訊據被告甲○○固坦承於右揭時地與告訴人林登佑發生爭執，惟矢口否認有何傷
    害犯行，辯稱：我沒有打林登佑，是林登佑持酒瓶要追打我，卻自己跌倒，他又
    爬起來持一支木棍要追打我，我便叫朋友騎車載我離開現場，我不知林登佑傷勢
    何來云云。經查：右揭犯罪事實，業據告訴人林登佑指訴甚詳，並有驗傷診斷證
    明書在卷足參，另告訴人指述其係遭被告用手毆打頭部倒地後，又遭被告以腳踹
    傷等情，核與告訴人上開所受傷勢相符，告訴人與被告向無仇怨，應無設詞誣陷
    之理，復參以告訴人當日有喝酒，已據證人乙○到庭證述無誤，被告既與告訴人
    因債務問題發生爭執，是被告不堪告訴人無理取鬧而出手毆打，亦屬常情。再查
    ：被告在本院自承：當我一到乙○家門口，林登佑就拿瓶子要打我，我就跑開，
    後來我回頭看，發現林登佑又拿木棍要打我，我沒有看到他跌倒等語，是被告既
    未見告訴人跌倒，如何得知告訴人之傷勢係跌倒所致。又證人乙○之住宅門口並
    無放置酒瓶及木棍，而告訴人當日早上去證人家中借錢時，亦未帶酒瓶及木棍
    等情，業據證人乙○到庭證述屬實，是被告上開所辯，顯屬脫免罪責，不足採信
    。本件事證已明，其犯行堪以認定，自應依法論科。
二、核被告所為，係犯刑法第二百七十七條第一項之傷害罪。爰審酌被告出手毆打告
    訴人固屬不該，然告訴人僅因細故即挑起事端，亦非無責，告訴人所受傷勢非鉅
    ，被告素行非佳，犯後仍否認犯行等一切情狀，量處如主文所示之刑，並諭知易
    科罰金之折算標準。
據上論斷，應依刑事訴訟法第二百九十九條第一項前段，刑法第二百七十七條第一項
、第四十一條，罰金罰鍰提高標準條例第一條前段、第二條，判決如主文。
本案經檢察官王淑月到庭執行職務。
中      華      民      國      八十九    年    十一    月    二十八    日
                                            臺灣雲林地方法院刑事第二庭
                                                法  官  趙  思  芸
右正本證明與原本無異。
如不服本判決，應於判決送達後十日內向本院提出上訴狀( 應附繕本 )。
                                                書記官  王  淑  美
中      華      民      國      八十九    年    十一    月    二十八    日
刑法第二百七十七條第一項
  傷害人之身體或健康者，處三年以下有期徒刑、拘役或一千元以下罰金。


司法院資訊處製作；財團法人民間司法改革基金會備份。
